臺灣高雄地方法院刑事判決　　　　　　　100年度易字第796號
公　訴　人　臺灣高雄地方法院檢察署檢察官
被　　　告　雷金興
上列被告因傷害案件，經檢察官提起公訴（100 年度偵字第5826
號、第5827號），本院判決如下：
    主  文
雷金興共同犯傷害罪，處有期徒刑捌月，扣案汽車方向盤大鎖壹
支沒收。
    事  實
一、雷金興與其兄雷隆程為兄弟，有家庭暴力防治法第3 條第4
    款規定之家庭成員關係。雷隆程為「臺灣高鐵停車場有限公
    司」、「馬上停停車場股份有限公司」之登記負責人，雷金
    興因負責管理上開公司轄下，位在高雄市左營區○○○路之
    停車場，與雷隆程就其經營及財務管理等事項意見不合，不
    滿雷隆程南來高雄進行查帳等業務，於民國99年4 月18日下
    午4 時許，在雷隆程自高速鐵路左營站下車步往上址臺鐵左
    營新站停車場前方途中，與雷隆程發生口角，雷金興竟夥同
    隨行前來之員工陳為忠（同案通緝中），共同基於傷害他人
    身體之犯意聯絡及行為分擔，由雷金興自其停放一旁之座車
    內，取出所有之汽車方向盤大鎖1 支，陳為忠則持上址停車
    場供值班員工防身使用之木棒1 支，共同攻擊雷隆程之頭部
    、腳部等處，並一路追打，不顧隨同雷隆程前來之張進順、
    許盈瑩勸阻，嗣雷隆程逃至上開停車場出入口處不支倒地，
    許盈瑩見狀則趴在其身上，以自己身體予以遮擋、保護，惟
    雷金興、陳為忠仍承前開同一共同傷害他人身體之犯意聯絡
    ，接續對倒地之雷隆程、許盈瑩施予毆打，致雷隆程受有頭
    部鈍傷併多處撕裂傷及腦震盪、左下肢鈍傷併撕傷等傷害；
    許盈瑩受有頸椎鈍挫、右肩鈍挫傷等傷害，迄因在場之張進
    順大聲警告若繼續毆打恐將致人於死，雷金興方才停手，並
    接續他人之後以手機報案，旋為到場處理之警員查獲，扣得
    上開雷金興所有之汽車方向盤大鎖1 支，陳為忠則乘亂逃離
    現場。
二、案經雷隆程、許盈瑩訴由高雄市政府警察局左營分局報告臺
    灣高雄地方法院檢察署檢察官偵查起訴。
    理  由
壹、證據能力部分：
    按被告以外之人於審判外之陳述，雖不符刑事訴訟法第159
    條之1 至之4 之規定，然經當事人於審判程序同意作為證據
    ，法院審酌該言詞陳述或書面陳述作成時之情況，認為適當
    者，亦得為證據，刑事訴訟法第159 條之5 第1 項定有明文
    。本判決後開引用具有傳聞證據性質之證據資料，已經檢察
    官、被告雷金興於審理期日同意為證據使用，是其縱無刑事
    訴訟法第159 條之1 至第159 條之4 或其他傳聞法則例外之
    情形，亦經本院審酌該證據作成之情況，既無違法取得情事
    ，復無證明力明顯過低等情形，以得供做法院判斷事實之依
    據為適當，認為均有證據能力，得為證據。
貳、實體部分：
一、訊據被告雷金興於本院審理時，就其與雷隆程為兄弟，並於
    前揭時地持汽車方向盤大鎖予以毆打，造成雷隆程受有頭部
    鈍傷併多處撕裂傷及腦震盪、左下肢鈍傷併撕傷等傷害之事
    實均自白不諱，然矢口否認與陳為忠共同為之，亦否認曾傷
    害或波及許盈瑩云云。經查，前揭犯罪事實，除據被告雷金
    興自承部分犯行如上，並經證人即被害人雷隆程於警詢及偵
    查中、證人即被害人許盈瑩、證人張進順於偵查中及本院審
    理時證述綦詳，復據證人即共同被告陳為忠於警詢及偵查中
    就被告雷金興毆打二名告訴人之犯行證述在卷，另有扣案雷
    金興所有之汽車方向盤大鎖1 支、雷隆程、許盈瑩經高雄榮
    民總醫院出具之診斷證明書各1 張、馬上停停車場公司資料
    查詢、臺灣高鐵停車場公司資料查詢、馬上停停車場營利事
    業登記證、臺灣高鐵停車場營利事業登記證、交通部臺灣鐵
    路管理局租賃契約書及土地標租須知及切結書影本各1 份、
    高雄市政府警察局左營分局100 年5 月19日高市警左分偵字
    第1000014987號函、行政院國軍退除役官兵輔導委員會高雄
    榮民總醫院100 年5 月20日高總管字第1000007564號函暨附
    件許盈瑩病歷資料影本1 份、高雄市政府警察局100 年5 月
    18日高市警勤字第1000040947號函暨附件勤務指揮中心受理
    110 報案紀錄單3 紙、現場及採證照片共9 幀附卷可稽，被
    告雷金興空言否認曾同時毆打許盈瑩，然此除與上開多名在
    場親見之友性、敵性證人一致之證述不符，依常情告訴人許
    盈瑩於前揭時地事發後，既與雷隆程同時經到場救護之人員
    送往行政院國軍退除役官兵輔導委員會高雄榮民總醫院救治
    ，並於同日經該院開立前引二人之診斷證明書，顯無另因其
    他事故造成上開傷害之可能，是足徵被告雷金興所辯，顯係
    飾卸之詞，不足採信，其前揭犯行堪予認定。本件被告犯罪
    事證已臻明確，應依法論科。
二、按家庭暴力者，謂家庭成員間實施身體或精神上不法侵害之
    行為；又家庭暴力罪者，謂家庭成員間故意實施家庭暴力行
    為而成立其他法律所規定之犯罪，家庭暴力防治法第2 條第
    1 項、第2 項定有明文。本件被告雷金興與告訴人雷隆程為
    同胞兄弟，有個人資料在卷可參，為家庭暴力防治法第3 條
    第4 款規定之家庭成員關係。核被告雷金興對告訴人雷隆程
    、許盈瑩所為，均係刑法第277 條第1 項之傷害罪，其就傷
    害雷隆程部分，並構成家庭暴力防治法第2 條第2 項規定之
    家庭暴力罪，惟因該法就此並無罰則規定，僅依刑法傷害罪
    之規定予以論科。被告雷金興與共同被告陳為忠就前揭犯行
    有犯意聯絡及行為分擔，均為共同正犯。被告雷金興前揭時
    地持續追打雷隆程，並於雷隆程倒地後後，接續毆打雷隆程
    及以身相護之許盈瑩，係於時間、空間密接之情形下，以接
    續之數舉動所為之單一接續行為，並傷害告訴人雷隆程、許
    盈瑩二人，侵害二法益，應依刑法第55條想像競合犯之例從
    一情節輕重者，即傷害雷隆程部分處斷。又被告雷金興於本
    院審理時，雖以其事發後曾主動以手機撥打110 報案，並仍
    留在現場等候警員到場云云，請求本院依自首之規定予以減
    輕，惟依卷附高雄市政府警察局100 年5 月18日高市警勤字
    第1000040947號函所附該局指揮中心受理110 報案紀錄單3
    紙（本院100 年度審易字第1227號案卷第44頁至第47頁）所
    示，前揭事發後，先後固有三通電話依序於下午3 時56分35
    秒、4 時3 分22秒、4 時6 分22秒撥打110 報案，其第三通
    由未具名之人撥打者，並係以被告雷金興所持門號00000000
    00號行動電話所為，然姑不論被告雷金興於本院審理時，既
    供稱其在該通電話中並未報明身分，遑論自承為犯罪人，嗣
    警員到場處理時，亦僅在旁觀望，及至警員詢問告訴人許盈
    瑩而據當場指引並發現其所在，進而上前盤問後，方才承認
    犯罪等情，既經證人許淵飛於本院審理時到庭證述明確（本
    院100 年度易字第796 號案卷第45頁、第47頁、第48頁、第
    49頁），顯與在有偵查犯罪職權之公務員知悉犯罪事實及犯
    人之前，向職司犯罪偵查之公務員坦承犯行，並接受法院裁
    判之自首要件不符，自無適用刑法第62條規定減輕其刑之可
    言，附此敘明。
三、爰審酌被告雷金興之年齡、品行、智識能力、犯罪動機、手
    段、目的、對於法益所生侵害之程度，其為61年7 月1 日出
    生、受有高職畢業教育程度、業工之人，有年籍資料附卷可
    參，並據其在本院審理時自陳在卷，本件犯罪時已年近不惑
    ，前於93年間曾因恐嚇案件，經臺灣雲林地方法院93年度港
    簡字第69號判處拘役20日確定，於93年12月14日易科罰金執
    行完畢，有臺灣高等法院被告前案紀錄表1 份在卷可按，素
    行非佳，本件僅因與同胞兄長間，就經營之事業意見不合，
    即痛下狠手，於大庭廣眾之情狀下，持材質堅硬沉重，對於
    人之生命、身體安全存有重大威脅之之汽車方向盤大鎖，朝
    被害人頭部等處重擊多下，手段凶殘，對於法益所生侵害，
    及對被害人生命安全所生進一步損害之危險程度，及其犯罪
    後於本院審理時雖坦承部分犯行，惟至本院審理時，終未能
    與被害人達成和解以取得諒解並填補損害之犯後態度，公訴
    檢察官於本院審理時具體求處有期徒刑4 月，尚嫌過輕，及
    其他一切情狀，量處如主文所示之刑，以資儆懲。又扣案汽
    車方向盤大鎖1 支為被告雷金興所有，並供本件犯罪使用，
    業據其在本院審理時自承在卷，應依刑法第38條第1 項第2
    款規定宣告沒收。另未扣案由共同被告陳為忠持以共同毆打
    告訴人等使用之木棒1 支，既未經扣案，依現有卷證復不能
    證明其尚存在，猶不能證明為被告雷金興或共同被告陳為忠
    所有，爰不另為沒收之諭知，附此敘明。
據上論斷，應依刑事訴訟法第284 條之1 、第299 條第1 項前段
，刑法第28條、第277 條第1 項、第55條，刑法施行法第1 條之
1， 判決如主文。
本案經檢察官曾財和到庭執行職務
中    華    民    國  100     年    10    月    21    日
                  刑事第十九庭  法  官  陳松檀
以上正本證明與原本無異。
如不服本判決應於收受本判決送達後10日內向本院提出上訴書狀
，其未敘述上訴理由者，並得於提起上訴後10日內向本院補提理
由書狀（均須按他造當事人之人數附繕本）「切勿逕送上級法院
」
中    華    民    國  100     年    10    月    21    日
                                書記官  洪季杏
附錄本判決論罪之法條：
中華民國刑法第277 條
傷害人之身體或健康者，處3 年以下有期徒刑、拘役或1 千元以
下罰金。
犯前項之罪因而致人於死者，處無期徒刑或7 年以上有期徒刑；
致重傷者，處3 年以上10年以下有期徒刑。